臺灣嘉義地方法院民事判決
110年度朴小字第307號
原      告  何梵誠  
被      告  張俊德  

上列當事人間請求損害賠償事件，本院於民國110年12月17日言
詞辯論終結，判決如下：
    主  文
被告應給付原告新臺幣40,773元。
原告其餘之訴駁回。
訴訟費用新臺幣1,000元，其中新臺幣566元由被告負擔，餘由原
告負擔。
本判決原告勝訴部分得假執行。　　
    事實及理由
一、被告經合法通知，未於言詞辯論期日到場，核無民事訴訟法
    第386條所列各款情事，爰依原告聲請由其一造辯論而為判
    決。
二、原告主張：被告於民國110年10月21日10時38分許，騎乘車
    牌號碼000-000號普通重型機車，沿嘉義縣156線道太保往新
    港方向由南向北方向行駛，行經嘉義縣○○市○○里○○○村00巷0
    號處十字路口（下稱系爭路口）時，適原告駕駛車牌號碼00
    0-0000號營業用小客車（下稱系爭車輛）沿中洋村防汛道路
    往溪北村由東向西行駛至系爭路口，遭被告闖紅燈撞及（下
    稱系爭事故），致系爭車輛受有損害，支出修復費用為新臺
    幣（下同）41,974元；另系爭車輛係計程車，原告係駕駛計
    程車為業，系爭車輛修復期間有5日無法營業，原告受有營
    業損失15,000元（計算式：平均日營業額3,000元×5日＝15,0
    00元）；系爭車輛因系爭事故受損，雖經修復，仍有15,000
    元之價值折損。綜上，爰依侵權行為之法律關係，提起本件
    訴訟，請求被告賠償原告所受損害即車輛修理費41,974元、
    營業損失15,000元及價值折損15,000元等語，並聲明：被告
    應給付原告71,974元。
三、被告未於言詞辯論期日到場，亦未提出書狀作何聲明或陳述
    。
四、本院之判斷：
  ㈠原告主張被告於上開時、地，騎乘被告機車與系爭車輛發生
    碰撞，致系爭車輛受損之事實，業據提出嘉義縣太保市調解
    委員會通知函及調解筆錄、嘉義縣警察局民雄分局月眉派出
    所道路交通事故當事人登記聯單、南都汽車股份有限公司民
    雄服務廠估價單、嘉義市計程車駕駛員職業工會函（見本院
    卷第7至17頁）為證，並有本院調閱嘉義縣民雄分局110年11
    月24日嘉民警五字第1100034765號函附之本件肇事事故資料
    核閱屬實（見本院卷第37至84頁、第91至93頁），查被告於
    A3類道路交通事故調查紀錄表自陳「…因為我趕時間便闖紅
    燈，與一部TDC-0300號營業小客車發生擦撞…」（本院卷第4
    7頁）云云，且未到庭爭執，原告此部分之主張堪信為真實
    。又被告之過失駕駛行為與原告所有之系爭車輛受有損害間
    具相當因果關係，被告自應就其過失不法侵權行為所致系爭
    車輛之損害，負賠償責任，堪予認定。
  ㈡又按不法毀損他人之物者，被害人得請求賠償其物因毀損所
    減少之價額；負損害賠償責任者，除法律另有規定或契約另
    有訂定外，應回復他方損害發生前之原狀；損害賠償，除法
    律另有規定或契約另有訂定外，應以填補債權人所受損害及
    所失利益為限，民法第196條、第213條第1項、第216條第1
    項分別定有明文。而所謂請求賠償物被毀損所減少之價額，
    得以修復費用為估定標準，但以必要者為限，例如修理材料
    以新品換舊品，應予折舊（最高法院77年度第9次民事庭會
    議決議參照）。經查：原告之系爭車輛修復費用41,974元，
    惟上開修復費用包含零件23,540元、鈑金7,623元、塗裝10,
    811元，有前揭估價單在卷可證，該零件材料係以新品替換
    舊品，自應扣除折舊部分。又依行政院所頒固定資產耐用年
    數表，營業小客車之耐用年數為4年，而系爭車輛係108年9
    月出廠使用，迄系爭事故發生時即110年10月21日，已使用2
    年2月，則零件扣除折舊後之修復費用估定為13,339元【計
    算方式：1.殘價＝取得成本÷( 耐用年數＋1)即23,540÷(4+1)＝
    4,708；2.折舊額 ＝(取得成本－殘價)×1/（耐用年數）×（使
    用年數）即(23,540－4,708) ×1/4×（2+2/12）≒10,201（小
    數點以下四捨五入）；3.扣除折舊後價值＝（新品取得成本－
    折舊額）即23,540－10,201＝13,339】，另鈑金7,623元、塗
    裝10,811元則無需折舊，故本件原告得請求被告賠償系爭車
    輛之必要維修費用應為31,773元（計算式：13,339＋7,623＋1
    0,811＝31,773）。逾此範圍之請求，為無理由，應予駁回。
　㈢原告主張系爭車輛維修期間，受有5日無法營業損失之15,000
    元等語，並提出嘉義市計程車駕駛員職業工會函為證（本院
    卷第17頁）。本院審酌系爭車輛係計程車，且系爭事故後系
    爭車輛確實須經修復始能營業，有現場照片可參（警卷第81
    頁），合於一般經驗法則，因此原告主張因系爭事故致系爭
    車輛進廠修復而無法營業乙節，堪可採信。按當事人已證明
    受有損害而不能證明其數額或證明顯有重大困難者，法院應
    審酌一切情況，依所得心證定其數額，民事訴訟法第222條
    第2項分別定有明文。再當事人已證明受有損害而不能證明
    損害之數額時，法院應斟酌損害之原因及其他一切情事，作
    自由心證定其數額，不得以其數額未能證明，即駁回其請求
    。本院審酌系爭車輛受損狀況，及其估價單修復項目等情形
    ，酌定原告得請求被告賠償無法營業損失以3日共9,000元（
    計算式：3,000元×3日＝9,000元）為適當，逾此範圍之請求
    ，則不應准許。
　㈣原告另主張系爭車輛縱經修復，惟該車因被撞所造成之毀損
    受有15,000元之折損云云，惟原告對此並未提出任何事證可
    資佐證，本院自難僅憑原告片面之陳述，遽認原告此部分主
    張為真實，故原告此部分請求，難認有據，應予駁回。
　㈤從而，原告請求被告給付40,773元（計算式：31,773＋9,000＝
    40,773），此部分請求，洵屬有據，應予准許。逾此範圍之
    請求，則不應准許。
五、綜上所述，原告依侵權行為之法律關係，請求被告給付40,7
    73元，為有理由，應予准許。逾此範圍之請求，則無理由，
    應予駁回。
六、本判決原告勝訴部分，係適用小額程序所為被告敗訴之判決
    ，依民事訴訟法第436條之20規定，應依職權宣告假執行。
七、訴訟費用負擔之依據：依民事訴訟法第79條及同法第436條
    之19條第1項規定，確定本件訴訟費用額為第一審裁判費1,0
    00元，應由兩造依其勝敗比例分擔，即被告負擔566元，餘
    由原告負擔。
中　　華　　民　　國　　110 　年　　12　　月　　30　　日
                  臺灣嘉義地方法院朴子簡易庭
                                  法　官　羅紫庭
以上正本係照原本作成。
如對本判決上訴，須於判決送達後20日內向本庭（嘉義市文化路
308之1號）提出上訴狀（均須按他造當事人之人數附繕本）。如
委任律師提起上訴者，應一併繳納上訴審裁判費。
民事訴訟法第436條之24第2項規定：對小額程序之第一審裁判之
上訴或抗告，非以其違背法令為理由，不得為之。
中　　華　　民　　國　　110 　年　　12　　月　　30　　日
                                  書記官  葉昱琳